【裁判字號】    92,交聲,44
【裁判日期】    920320
【裁判案由】    違反道路交通管理處罰條例聲明異議
【裁判全文】
臺灣新竹地方法院交通事件裁定                      九十二年度交聲字第四四號
    移
    異  議  人
    即受處分人  甲○○
右列異議人因違反道路交通管理處罰條例案件，對於交通部公路總局新竹區監理所民
國九十二年一月三十日竹監自字第駕裁五０－Ｚ00000000號所為之違反道路
交通管理事件裁決處分，聲明異議，本院裁定如左：
      主  文
異議駁回。
      理  由
一、按受處分人，不服主管機關所為之處分，得於接到裁決書之翌日起二十日內，向
    管轄地方法院聲明異議。又交通法庭認為聲明異議無理由者，應以裁定駁回之。
    道路交通管理處罰條例第八十七條第一項、道路交通案件處理辦法第十九條分別
    定有明文。
二、復按汽車行駛於高速公路或設站管制之道路，而不遵管制之規定者，處汽車駕駛
    人新臺幣（下同）三千元以上六千元以下罰鍰；汽車駕駛人有第三十三條、第三
    十八條第一項、第四十條第一項、第四十五條、第四十七條第一款至第四款、第
    四十八條、第四十九條或第六十條第一項、第二項第一款至第三款情形之一者，
    除依原條款處罰鍰外，並各記違規點數一點。道路交通管理處罰條例第三十三條
    第一項、第六十三條第一項第一款分別定有明文。
三、原處分意旨略以：受處分人甲○○於民國九十一年十月十九日凌晨三時許駕駛車
    牌號碼ＶＪ－七五七二號自用小客車，在國道三號公路北向十四點六公里處限速
    時速九十公里路段以時速一百二十二公里超速行駛，為國道公路警察局第九隊填
    掣公警局交字第Ｚ00000000號舉發違反道路交通管理事件通知單，異議
    人到案不服裁罰，移送機關乃依道路交通管理處罰條例第三十三條第一項規定、
    同條例第六十三條第一項第一款及違反道路交通管理事件統一裁罰基準及處理細
    則第四十一條第四項規定，於九十二年一月三十日填掣竹監自字第駕裁00－0
    00000000號違反道路交通管理事件裁決書處罰異議人三千元，並記違規
    點數一點等情。
四、聲明異議意旨略以：異議人甲○○於九十一年十月十九日駕駛車牌號碼ＶＪ－七
    五七二號自用小客車行經國道三號公路北向十四點六公里，汐止交流道前右轉彎
    處，遭國道警察攔截，指稱異議人超速違規，然異議人並未超速，當時並非僅有
    異議人所駕駛自小客車行經該處，同時間尚有四、五部車，且當時值勤員警坐在
    警車上，僅由駕駛座窗戶伸出警示棒搖晃，因異議人行駛於外側車道，看見後即
    停車，員警遂以異議人超速違規為由開單，當時異議人曾向員警提出異議，然員
    警不予理會，異議人因懼繼續爭論會遭刻意刁難，遂於罰單上簽名，經異議人提
    出異議，裁決書竟以當時無車群與科學儀器精準為由，推翻異議人之申訴理由，
    惟當時確實有其他車輛同時行經該處，且該處為右轉彎，測定點與攔截點尚有相
    當長之距離，中間並有阻隔視線之障礙物，豈得明確認定員警所測定之超速車輛
    必定為異議人所駕駛之車輛等語。
五、經查，證人即開立舉發違反道路交通管理事件通知單之警員陳為德到庭結證稱，
    他當天與小隊長鄭見發一起執勤，以雷達測速器來測量，掛在巡邏車左後乘客座
    的玻璃上，目前全國使用的雷達測速器都只在螢幕顯示無法照相，一般舉發程序
    為看到車輛出來，透過雷達測速器感應速度，雷達鎖定確定超速後，再用指揮棒
    攔截超速車輛進行舉發，當時巡邏車停在國道三號公路北上十四點六公里，該處
    是一個很平緩的彎，並非急轉彎，視距良好，從很遠的地方就可以看得出來車輛
    有超速的情形，巡邏車的位置視線並沒有被遮蔽，而且本件舉發的時間是在凌晨
    三點，車流量很少，不可能有誤測的情事發生，在車流量比較大，兩車併排的時
    候警員不可能攔車等語，因異議人與證人陳為德並無怨隙，證人殊無必要杜撰違
    規之事實，而甘冒觸犯偽證罪之風險，是上開證人之證詞應堪採信，此外，異議
    人當時車速經舉發人目視察覺，經以科學儀器測得違規行為，舉發人以紅色指揮
    棒示意停車受檢，經核對無誤後，始依法掣單舉發，當時屬深夜時段車流甚少，
    且本案所使用之雷達測速器係引進國外先進儀器，雖該儀器未配有照相之功能，
    但均經經濟部標準檢驗局檢驗合格，精確性無庸置疑，亦有內政部警政署國道公
    路警察局第六警察隊九十一年十二月二十四日公警國六（九）字刑訴字第０九一
    ０００八一四五號函文附卷可參，足證異議人於九十一年十月十九日凌晨三時許
    確實駕駛車牌號碼ＶＪ－七五七二號自用小客車，在國道三號公路北向十四點六
    公里處限速時速九十公里路段以時速一百二十二公里超速行駛，異議人空言否認
    ，辯稱可能因有其他車輛同時行經該處，攔截點與測定點尚有一段距離，中間並
    有阻隔視線之障礙物等因素，造成誤測等語，並不足採。
六、綜上，異議人所為確實違反上開高速公路交通管制規則，原處分機關依道路交通
    管理處罰條例第三十三條第一項及第六十三條第一項第一款規定，裁處異議人罰
    鍰三千元並記違規點數一點，核無違誤，本件受處分人之異議為無理由，自應將
    其異議駁回。
七、據上論斷，應依道路交通案件處理辦法第十九條，裁定如主文。
中      華      民      國    九十二      年       三     月    二十    日
                               臺灣新竹地方法院交通法庭
                                  法    官   雷  雅  雯
右正本證明與原本無異。
如不服本裁定，應於裁定送達後五日內向本院提出抗告狀。
                                   書 記 官  汪  淑  菁
中      華      民      國    九十二      年       三     月    二十    日


司法院資訊處製作；財團法人民間司法改革基金會備份。
